【裁判字號】    98,上訴,874
【裁判日期】    980423
【裁判案由】    毒品危害防制條例
【裁判全文】
臺灣高等法院臺中分院刑事判決         98年度上訴字第874號
上  訴  人
即  被  告  甲○○
                      號
上列上訴人因毒品危害防制條例案件，不服臺灣臺中地方法院97
年度訴字第4765號中華民國98年2月27日第一審判決（起訴案號
：臺灣臺中地方法院檢察署97年度毒偵字第5439號），提起上訴
，本院判決如下：
    主  文
上訴駁回。
    理  由
一、按依刑事訴訟法第三百五十條、第三百六十一條、第三百六
    十二條、第三百六十七條規定，不服地方法院之第一審判決
    而上訴者，須提出上訴書狀，並應敘述具體理由，為上訴必
    備之程式；其所提出之書狀未敘述上訴理由，或僅曾以言詞
    陳述上訴理由者，均應於上訴期間屆滿後二十日內補提理由
    書於第一審法院。第一審法院經形式審查，認逾期未補提上
    訴理由者，應定期間先命補正；逾期未補正者，為上訴不合
    法律上之程式，應以裁定駁回。倘已提出上訴理由，但所提
    非屬具體理由者，或已上訴但未提上訴理由，經審判長定期
    間補正仍未補正者，則應由第二審法院以上訴不合法律上之
    程式，判決駁回。而所謂具體理由，必係依據卷內既有訴訟
    資料或提出新事證，指摘或表明第一審判決有何採證認事、
    用法或量刑等足以影響判決本旨之不當或違法，而構成應予
    撤銷之具體事由，始克當之（例如：依憑證據法則具體指出
    所採證據何以不具證據能力，或依憑卷證資料，明確指出所
    為證據證明力之判斷如何違背經驗、論理法則）；倘僅泛言
    原判決認定事實錯誤、違背法令、量刑失之過重或輕縱，而
    未依上揭意旨指出具體事由，或形式上雖已指出具體事由，
    然該事由縱使屬實，亦不足以認為原判決有何不當或違法者
    （例如：對不具有調查必要性之證據，法院未依聲請調查亦
    未說明理由，或援用證據不當，但除去該證據仍應為同一事
    實之認定），皆難謂係具體理由，俾與第二審上訴制度旨在
    請求第二審法院撤銷、變更第一審不當或違法之判決，以實
    現個案救濟之立法目的相契合，並節制濫行上訴（最高法院
    九十七年度臺上字第八九二號刑事判決意旨參照）。
二、本件上訴人即被告（下稱被告）甲○○上訴理由略以：其因
    要提供毒販及通緝的資料給曾姓偵查員，而在台中縣大雅鄉
    被別單位盤查，其承認有毒品前科，隨即被帶回驗尿，後來
    在偵查庭不知緩起訴要跟檢察官拜託，又因太緊張末能及時
    提供曾姓偵查員之資料給原審法官求證，請求法院能予其一
    次機會，俾繼續為美沙冬之替代療法等語，提起上訴。惟查
    ：
(一)被告因不服地方法院之第一審判決而於98年3月16日向原審
    法院具狀提出上訴理由書狀敘明上訴理由，依刑事訴訟法第
    361條第2項條文、立法修正理由及上開最高法院判決意旨，
    被告倘已提出上訴理由，但所提非屬具體理由者，由第二審
    法院以上訴不合法律上之程式，以判決駁回之。至於上訴理
    由是否具體，係屬第二審法院審查範圍，則不在命補正之列
    （參見法院辦理刑事訴訟案件應行注意事項第162點），合
    先敘明。
(二)原審判決就認定被告犯罪所憑之證據，已經詳細調查審酌，
    經核無違證據及論理法則，並審酌被告前曾有施用毒品之前
    科，仍不知警惕，復曾接受觀察、勒戒，及受刑之宣告及執
    行，猶未能戒除毒癮，竟又再次施用毒品，顯乏禁絕毒害之
    決心，暨其於法院審理時尚能坦認犯行，頗有悔悟之心等一
    切情狀，各別量處被告有期徒刑8月、4月，定應執行有期徒
    刑10月，尚屬妥適，並無過重或過輕之情形。被告提起上訴
    ，固具備形式上之理由，但其上訴理由所指之要提供毒販予
    曾姓偵查員云云，業據被告於97年11月6日偵查中供以：其
    在6月份 (應係指97年)時有提供藥頭及使用者的資料給曾姓
    偵查員等語，配合其上訴意旨之旨，顯然被告指其為曾姓偵
    查員之線民之意，即令被告所言屬實，然其所供述者為他人
    施用毒品之來源，而非自己所犯施用毒品之來源，更無因此
    而查獲之證據，其所述與毒品危害防制條第17條顯不該當，
    ，自亦不足以認為原判決有何不當或違法之處，至於其他上
    訴意旨更俱未依法指摘或表明第一審判決有何採證認事、用
    法或量刑等足以影響判決本旨之不當或違法，而構成應予撤
    銷之具體事由，揆諸上開最高法院判決意旨，及依「程序優
    先於實體」之刑事訴訟法原則，本件被告上訴自不合法定上
    訴程式，應予駁回，並不經言詞辯論為之。
據上論斷，應依刑事訴訟法第367條前段、第372條，判決如主文
。
中    華    民    國    98    年    4     月    23    日
            刑事第三庭  審判長法  官  王  增  瑜
                              法  官  廖  柏  基
                              法  官  吳  進  發
以上正本證明與原本無異。
如不服本判決應於收受送達後十日內向本院提出上訴書狀，其未
敘述上訴理由者，並得於提起上訴後十日內向本院補提理由書（
均須按他造當事人之人數附繕本）「切勿逕送上級法院」。
                              書記官  柯  孟  伶
中    華    民    國    98    年    4     月    24    日


司法院資訊處製作；財團法人民間司法改革基金會備份。
